【裁判字號】    97,訴,467
【裁判日期】    970630
【裁判案由】    違反毒品危害防制條例
【裁判全文】
臺灣新竹地方法院刑事判決               97年度訴字第467號
公  訴  人  臺灣新竹地方法院檢察署檢察官
被      告  甲○○
                    巷38弄7.
                    （現另案於臺灣新竹看守所）
上列被告因違反毒品危害防制條例案件，經檢察官提起公訴（97
年度毒偵字第741號），合議庭裁定由受命法官改依簡式審判程
序審理，本院判決如下：
    主  文
甲○○施用第一級毒品，累犯，處有期徒刑捌月；又施用第二級
毒品，累犯，處有期徒刑肆月；應執刑有期徒刑拾月。
    事  實
一、甲○○前於民國89年間因施用毒品案件，經本院以89年度毒
    聲字第1107號裁定送觀察勒戒後，認有繼續施用毒品之傾向
    ，復經本院以89年度毒聲字第1418號裁定令入戒治處所施以
    強制戒治1年，嗣因執行屆滿3月且成效評定合格，再經本院
    以89年度毒聲字第2620號裁定停止戒治，所餘戒治期間付保
    護管束，於90年5 月21日未經撤銷保護管束視為戒治期滿執
    行完畢，並由臺灣新竹地方法院檢察署檢察官以90年度戒毒
    偵字第122 號為不起訴處分確定；又於91年間因施用毒品案
    件，經本院以93年度訴緝字第30號判決判處有期徒刑10月確
    定，再於93年間因竊盜案件，經臺灣臺中地方法院以93年度
    中簡字第2089號判決判處有期徒刑6 月確定，上開案件復經
    本院以94年度聲字第356 號裁定應執行有期徒刑1 年2 月確
    定，於95年2 月28日縮刑期滿執行完畢（構成累犯）。詎其
    仍不知悔改，竟基於施用第一級毒品海洛因及第二級毒品甲
    基安非他命之各別犯意，於97年2 月27日下午某2 時點，在
    其位於新竹市○區○○路1 段357 巷38弄7 號2 樓之住處內
    ，以針筒注射海洛因之方式，及以將甲基安非他命放置於玻
    璃球燒烤後吸食其霧化氣體之方式，分別施用第一級毒品海
    洛因及第二級毒品甲基安非他命各1 次，嗣因甲○○另涉嫌
    肇事逃逸案件，而為警於同日21時50分在新竹市○○路○段
    298 號前查獲，經得其同意採集尿液送驗後，乃呈安非他命
    、甲基安非他命、嗎啡、可待因陽性反應，始悉上情。
二、案經新竹市警察局第一分局報請臺灣新竹地方法院檢察署檢
    察官偵查後起訴。
    理  由
一、本件被告甲○○所犯為死刑、無期徒刑或最輕本刑為 3年以
    上有期徒刑以外之罪，其於準備程序中就被訴事實為有罪之
    陳述，經法官告知簡式審判程序之旨，並聽取公訴人之意見
    後，依刑事訴訟法第273條之1第 1項規定，合議庭裁定改依
    簡式審判程序審理，合先敘明。
二、上揭犯罪事實，業據被告於本院審理中坦承不諱，另被告為
    警採集之尿液（編號為 A-065），經送請台灣尖端先進生技
    醫藥股份有限公司以氣相層析質譜儀法檢驗後，乃呈第一級
    毒品海洛因代謝後嗎啡及可待因，及第二級毒品甲基安非他
    命代謝物之陽性反應等情，有該公司97年 3月14日濫用藥物
    檢驗報告、新竹市警察局辦理煙毒、麻醉藥品案尿液送驗受
    檢人真實姓名代號對照表暨送驗登記簿各1 份在卷可稽（見
    97年度毒偵字第741 號卷頁7 、8） ，是被告上開自白乃與
    事實相符，堪信為真實。而被告有如事實欄所載之觀察勒戒
    、強制戒治或因施用毒品經判處罪刑等前科紀錄，有臺灣高
    等法院被告前案紀錄表1 份在卷可稽，其本次所犯施用第一
    級毒品海洛因及第二級毒品甲基安非他命犯行，距離上開90
    年5 月21日即強制戒治執行完畢時間雖已逾5 年，然因被告
    於此5 年內曾再因施用毒品犯行而經法院判處罪刑，且於95
    年2 月28日執行完畢出監後，僅隔約2 年時間即再犯本件施
    用毒品犯行，顯見觀察、勒戒程序並無法協助被告戒除毒癮
    ，而無再予裁定送觀察、勒戒之必要，其本件之施用毒品犯
    行，依法即應予以追訴、科刑處罰。
三、按海洛因及甲基安非他命分別為毒品危害防制條例第2 條第
    2 項第1 款、第2 款規定之第一級、第二級毒品，故核被告
    所為，係分別犯毒品危害防制條例第10條第1 項、第2 項之
    施用第一級毒品罪、施用第二級毒品罪。被告持有第一級毒
    品海洛因、第二級毒品甲基安非他命後進而分別施用，其持
    有之低度行為分別為施用之高度行為所吸收，均不另論罪。
    被告所觸犯之上開2 罪，犯意各別、行為互異，應分論併罰
    。又被告因上開前科受有期徒刑之宣告，於95年2 月28日縮
    刑期滿執行完畢，亦有上開前科紀錄在卷可參，其於前開徒
    刑執行完畢後5 年內再故意犯本件有期徒刑以上之2 罪，均
    為累犯，均應加重其刑。爰審酌被告前已有施用毒品之不良
    素行，歷經觀察、勒戒、強制戒治及徒刑宣告後猶施用之，
    顯見其戒毒意志不堅，本不宜寬貸，惟念其施用毒品乃自戕
    一己之身體健康，對社會造成之危害尚非直接鉅大，且犯後
    終知能坦承犯行，態度良好，95年7 月1 日刑法第56條連續
    犯規定廢除後，被告施用毒品罪均須一罪一罰，所受刑期比
    起以往已經甚重等一切情狀，分別量處如主文所示之刑，並
    定其應執行之刑，以期自新。
據上論斷，應依刑事訴訟法第273 條之1 第1 項、第299 條第1
項前段，毒品危害防制條例第10條第1 項、第2 項，刑法第11條
前段、第47條第1 項、第51條第5 款，判決如主文。
本案經檢察官張凱絜到庭執行職務。
中     華     民      國    97   年    6   月    30   日
              刑事第二庭  法  官  蔡川富
以上正本證明與原本無異。
如不服本判決應於收受本判決後10日內向本院提出上訴書狀，上
訴書狀應敘述具體理由。上訴書狀未敘述上訴理由者，應於上訴
期間屆滿後20日內補提理由書狀於本院 (均須按他造當事人之人
數附繕本 )「切勿逕送上級法院」。
中     華     民      國    97   年    6   月    30   日
                           書記官  陳秀子
附錄本案論罪科刑法條全文：
毒品危害防制條例第10條
施用第1 級毒品者，處6 月以上5 年以下有期徒刑。
施用第2 級毒品者，處3 年以下有期徒刑。


司法院資訊處製作；財團法人民間司法改革基金會備份。
